【裁判字號】    97,中簡上,952
【裁判日期】    971231
【裁判案由】    傷害
【裁判全文】
臺灣臺中地方法院刑事判決           97年度中簡上字第952號
公  訴  人  臺灣臺中地方法院檢察署檢察官
上訴人  即
被      告  乙○○
上列上訴人因傷害案件，不服本院臺中簡易庭97年度中簡字第
2836號中華民國97年9月10日第一審簡易判決（聲請簡易判決處
刑案號：臺灣臺中地方法院檢察署97年度偵字第15318號），提
起上訴到院，本院管轄之第二審合議庭判決如下：
    主    文
上訴駁回。
    犯罪事實
一、乙○○於民國97年6月18日上午某時，其與甲○○就房屋裝
    潢事宜發生糾紛，在臺中市○○路256號（原判決誤載為臺
    中市○○路217巷86號）前欲駕車逕自離去時，因甲○○以
    手拉住乙○○所駕駛自用小客車B柱阻擋乙○○離去，乙○
    ○明知甲○○站在其自用小客車旁，且手扶車門B柱，竟基
    於傷害甲○○之身體之犯意，強行將車門關上，而夾住甲○
    ○之右手，致甲○○因此受有右手背鈍挫傷瘀腫（原判決贅
    載左上臂及左手背擦傷）之傷害。
二、案經甲○○訴由臺灣臺中地方法院檢察署檢察官偵查後聲請
    簡易判決處刑。
    理    由
一、證據能力之說明：
    按被告以外之人於審判外之陳述，雖不符刑事訴訟法第159
    條之1至第159條之4之規定，而經當事人於審判程序同意作
    為證據，法院審酌該言詞陳述或書面陳述作成時之情況，認
    為適當者，亦得為證據。當事人、代理人或辯護人於法院調
    查證據時，知有第159條第1項不得為證據之情形，而未於言
    詞辯論終結前聲明異議者，視為有前項之同意。刑事訴訟法
    第159條之5定有明文。查被告乙○○就證人葉大中於另案97
    年度偵字第20237、18495號案件檢察官偵查中之證述，均未
    表示任何反對之意見，迄至本案言詞辯論終結前，亦未聲明
    異議，有本院審判筆錄在卷可考，另經本院審酌卷內證人葉
    大中於另案偵查中具結證述時之情狀，查無被違法取供或非
    出於自由意志之情形，相關書證亦查無違法取證或造假虛捏
    之情事，以之作為本案之證據，皆屬適當，依前揭規定，本
    案判決以下所引用之人證、書證均得為本案之證據，合先敘
    明。
二、訊據被告乙○○固不否認有於前揭時間、地點與告訴人甲○
    ○發生爭執，並甲○○有拉住其車門不讓其離去之情形，惟
    矢口否認有何傷害犯行，辯稱：其並無用力關車門夾傷告訴
    人等語。惟查，前揭犯罪事實，業據告訴人甲○○指訴綦詳
    ，且據證人黃麗珠於檢察官偵查中證述明確，另證人葉大中
    另案於檢察官偵查中亦證稱：當時其係先聽到吵雜聲，便跑
    出門看，那時其見被告坐在車上，要關車門，告訴人就用手
    肘勾著車門，不讓被告離開等語明確（見臺灣臺中地方法院
    檢察署97年度偵字第20237號偵查卷影卷97年10月14日訊問
    筆錄），且有中國醫藥大學附設醫院診斷證明書1份在卷可
    稽，而被告與告訴人所述當日發生爭執之緣由、地點均屬大
    致相符，核與證人葉大中另案偵查中所證情形相符，並證人
    葉大中亦以證稱被告確有要關車門之動作等語明確，足認告
    訴人因拉住被告車門B柱而遭被告關車門夾傷之時間、地點
    均具直接關連性。被告所辯其僅係拉住車門，並無關車門而
    夾傷告訴人等語，並無足採，被告之犯行堪予認定。
三、核被告所為，係犯刑法第277條第1項之傷害罪。爰審酌被告
    與告訴人原係熟識友人，因工程款糾紛而發生爭執，且遭告
    訴人攔阻其逕自離去時，不思妥適解決細故爭端，逕自關門
    而造成告訴人受有前開傷勢，其犯罪之動機、目的、手段、
    犯罪時所受之刺激、告訴人受傷害程度及犯罪後之態度等一
    切情狀，認原判決依刑事訴訟法第449條第1項前段、第454
    條第2項，刑法第277條第1項、第41條第1項前段，刑法施行
    法第1條之1第1項、第2項前段規定，判處被告拘役25日，如
    易科罰金，以新臺幣1000元折算1日，其法律適用及量刑均
    屬妥適，並無任何違誤之處，應予維持。被告矢口否認傷害
    犯行，且仍以前詞提起上訴，指摘原審判決對其論罪科刑不
    當，其上訴為無理由，應予駁回。
據上論斷，應依刑事訴訟法第455條之1第1項、第3項、第368條
，判決如主文。
中    華    民    國    97    年    12    月    31    日
                  刑事第六庭    審判長法  官  洪俊誠
                                      法  官  高英賓
                                      法  官  戴博誠
上正本證明與原本無異。
本件不得上訴。
                                      書記官  林政佑
中    華    民    國    97    年    12    月    31    日


司法院資訊處製作；財團法人民間司法改革基金會備份。
